【裁判字號】    89,易,2991
【裁判日期】    891004
【裁判案由】    毒品危害防制條例
【裁判全文】
臺灣臺中地方法院刑事判決                        八十九年度易字第二九九一號
    公  訴  人  臺灣臺中地方法院檢察署檢察官
    被      告  甲○○
右列被告因違反毒品危害防制條例案件，經檢察官聲請簡易處刑（八十九年度毒偵字
第四六九０號），本院認不宜以簡易處刑，改適用通常程序審理，判決如左：
    主      文
甲○○施用第二級毒品，累犯，處有期徒刑陸月，如易科罰金，以參佰元折算壹日。
    事      實
一、甲○○前因施用毒品案件，經本院以八十七年度毒聲字第一三五三號裁定送觀察
    、勒戒後，無繼續施用毒品傾向，由臺灣臺中地方法院檢察署檢察官以八十七年
    度偵字第一五九八七號不起訴處分確定。嗣甲○○又基於概括犯意，自八十七年
    十月二十六日起至同年十一月五日止，連續施用第二級毒品安非他命，於八十七
    年十一月五日為警查獲，經本院以八十七年度毒聲字第二九八０裁定送觀察勒戒
    後，有繼續施用毒品傾向，經檢察官提起公訴（業經本院於八十八年四月九日以
    八十七年度易字第五○八○號判決被告甲○○連續施用第二級毒品，處有期徒刑
    四月，如易科罰金，以三百元折算一日，並於八十八年五月十五日確定，甫於八
    十八年六月二十五日，准予易科罰金繳清執行完畢），並聲請本院裁定施以強制
    戒治，甲○○令入臺灣臺中戒治所施以強制戒治滿三月後，成效經評定為合格，
    經向本法院聲請裁定停止戒治，本院並於八十八年六月五日以八十八年度毒聲字
    第三二七七號裁定甲○○停止戒治，所餘戒治期間付保護管束，詎甲○○竟於八
    十八年九月十四日前三日內之保護管束期間，在不詳地點，再施用毒品安非他命
    ，於八十八年九月十四日經本署觀護人定期採尿檢驗，呈甲基安非他命陽性反應
    （此部份犯行並經檢察官提起公訴，惟經本院以起訴有違程序而為不受理判決，
    嗣經上訴臺灣高等法院臺中分院遭駁回而確定），並經本院於八十八年十一月十
    一日以八十八年度毒聲字第六四六八號裁定撤銷停止戒治，令入戒治處所施以強
    制戒治。惟甲○○仍不知悔悟，故態復萌，明知安非他命已列為毒品危害防制條
    例第二條第二項第二款所稱之第二級毒品，又由綽號「阿華」之年籍、姓名均不
    詳之男子處取得第二級毒品安非他命後，即於八十八年十二月十七日晚間九時許
    ，在臺中縣梧棲鎮○○路一二七號住處，將第二級毒品安非他命置入玻璃管吸食
    器內以火點燃燒烤產生煙霧之方式施用一次。嗣於八十八年十二月二十日因警方
    持繼續執行強制戒治拘票拘提甲○○，見柯某精神萎靡不振，乃徵得其同意之後
    採尿送檢驗，結果呈現甲基安非他命陽性反應，始查悉再吸食毒品犯行。
二、案經臺中縣警察局清水分局臺灣臺中地方法院檢察署檢察官聲請簡易處刑，本院
    認不宜以簡易處刑，改適用通常程序審理。
    理  由
一、前揭事實，業據被告甲○○於本院審理時坦承不諱，而被告經警採尿送檢驗結果
    呈現甲基安非他命陽性反應，亦有臺中縣衛生局檢驗尿水報告書一紙附卷可稽，
    事證明確，被告之犯行洵堪認定。
二、按安非他命屬毒品危害防制條例第二條第二項第二款所指之第二級毒品，合先敘
    明。被告前因施用毒品案件，經本院以八十七年度毒聲字第一三五三號裁定送觀
    察、勒戒後，無繼續施用毒品傾向，由臺灣臺中地方法院檢察署檢察官以八十七
    年度偵字第一五九八七號不起訴處分確定；嗣甲○○又因施用第二級毒品安非他
    命為警查獲，經本院以八十七年度毒聲字第二九八０裁定送觀察勒戒後，認有繼
    續施用毒品傾向，經檢察官提起公訴，且判處罪刑確定，同時並聲請本院裁定施
    以強制戒治，甲○○令入臺灣臺中戒治所施以強制戒治滿三月後，成效經評定為
    合格，經向本法院聲請裁定停止戒治，所餘戒治期間付保護管束；詎甲○○竟於
    八十八年九月十四日前三日內之保護管束期間，再施用毒品安非他命，於八十八
    年九月十四日經本署觀護人定期採尿檢驗，呈甲基安非他命陽性反應，並經本院
    裁定撤銷停止戒治，令入戒治處所施以強制戒治，有臺灣臺中地方法院檢察署刑
    案資料查註紀錄表一份在卷足憑。被告三犯施用毒品案件，核其所為係犯同條例
    第十條第二項之施用第二級毒品罪。其持有毒品之行為，意在供己施用，故持有
    之低度行為，應為施用之高度行為所吸收，不另論罪。再被告前因違反毒品危害
    防制條例案件，經本院判處有期徒刑四月，如易科罰金，以三百元折算一日確定
    ，甫於八十八年六月二十五日，准予易科罰金繳清執行完畢，有本院被告全國全
    案紀錄表及臺灣臺中地方法院檢察署刑案資料查註紀錄表在卷可考，其於執行完
    畢後五年內，再犯本件有期徒刑以上之罪，係累犯，應依法加重其刑。查被告因
    施用毒品犯行，經觀察、勒戒後，猶不加克制，故態復萌，再施用毒品不輟，無
    視於毒品對於自身健康之戕害及國家對於杜絕毒品犯罪之禁令，惡性非輕，惟審
    酌被告犯後坦承犯行，態度尚佳，及施用毒品者均具有相當程度之生理成癮性及
    心理依賴性，戒除不易，且犯罪心態亦與一般刑事犯罪之本質不同，非難性較低
    等一切情狀，量處如主文所示之刑，並諭知易科罰金之折算標準，以資懲儆。
三、公訴意旨另以：被告經本院裁定停止強制戒治後，於八十八年九月十四日前三日
    內之保護管束期間，在不詳地點，再施用毒品安非他命，嗣於八十八年九月十四
    日經本署觀護人定期採尿檢驗，呈甲基安非他命陽性反應，因認被告除有上開事
    實欄所指一次施用毒品海洛因行為外，尚涉有本次連續犯之犯行云云。惟按案件
    曾經判決確定者，應諭知免訴之判決，刑事訴訟法第三百零二條第一款定有明文
    。又訴訟上所謂一事不再理之原則，關於實質上一罪或裁判上一罪，亦均有其適
    用，最高法院六十年臺非字第七七號著有判例，可資參照。經查，本件被告被訴
    上開犯行，業經本院八十八年度易字第三八四二號判決不受理及臺灣高等法院臺
    中分院判決上訴駁回在案，並於八十九年二月二十九日確定在案，有該案判決書
    可稽，依照首開說明，本案與前開案件有實質上或裁判上一罪之關係，自為前案
    確定判決效力所及，依上開說明，此部份起訴事實本應為免訴之曉示，惟因公訴
    人認與上開被告經論罪科刑之犯行有連續犯之裁判上一罪關係，爰不另為免訴之
    諭知，併此敘明。
四、據上論斷，應依刑事訴訟法第四百五十二條、第二百九十九條第一項前段，毒品
    危害防制條例第十條第二項、第二十條第三項前段，刑法第十一條前段、第四十
    七條、第四十一條，罰金罰鍰提高標準條例第二條，判決如主文。
中    華    民    國    八十九      年      十      月        四        日
                                    臺灣臺中地方法院刑事第七庭
                                        法  官   劉  錫  賢
右正本證明與原本無異。
如不服本判決，應於判決送達後十日內向本院提出上訴狀，上訴於臺灣高等法院臺中
分院( 須附繕本 )。
                                        書記官
中    華    民    國    八十九      年      十      月        四        日
附錄論罪科刑之法條︰
毒品危害防制條例第十條第二項：
施用第二級毒品者，處三年以下有期徒刑。


司法院資訊處製作；財團法人民間司法改革基金會備份。
